12/04/2022 19:36 Currículo Lattes





Francielle da Silva Leandro

Endereco para acessar este CV: http://lattes.cnpg.br/0412262557280958

Última atualização do currículo em 12/04/2022

Resumo informado pelo autor

MESTRE EM ENGENHARIA DE ENERGIA com bolsa fornecida pela CAPES, Área de concentração: Energia, Sociedade e Meio Ambiente — Linha de Pesquisa: Sistemas energéticos -UNIVERSIDADE FEDERAL DE ITAJUBÁ, UNIFEI, Itajubá-MG. Possui graduação em ENGENHARIA DE PRODUÇÃO pela Universidade do Estado de Minas Gerais (2015). Atualmente coordenadora e docente convocada na Universidade Estadual de Minas Gerais (UEMG) unidade Passos no curso de Engenharia de Produção e docente do curso Sistemas de Informação.

(Texto informado pelo autor)

Nome civil

Nome Francielle da Silva Leandro

Dados pessoais

Filiação SEBASTIÃO LEANDRO e CREUZA LUCIA DA SILVA LEANDRO

Nascimento 05/06/1988 - Furnas/MG - Brasil Carteira de 15508785 PC - MG - 04/10/2004

Identidade

CPF 086.136.406-64

Formação acadêmica/titulação

2017 - 2019 Mestrado em Engenharia de Energia.
Universidade Federal de Itajubá, UNIFEI, Itajuba, Brasil
Título: ANÁLISE DO CICLO DE VIDA DE DIFERENTES TECNOLOGIAS DE APROVEITAMENTO DE
ENERGIA SOLAR PARA PRODUÇÃO DE ENERGIA ELÉTRICA PARA POÇOS DE CALDAS-MG, Ano de

obtenção: 2019

Orientador: Vladimir Rafael Melian Cobas Co-orientador: Maria Luiza Grillo Reno

Bolsista do(a): Coordenação de Aperfeiçoamento de Pessoal de Nível Superior

Graduação em ENGENHARIA DE PRODUÇÃO 2009 - 2015

Universidade do Estado de Minas Gerais, UEMG, Belo Horizonte, Brasil Título: AVALIAÇÃO DE UM SISTEMA DE PRODUÇÃO ENXUTA PARA UM LATICÍNIO DO SUDOESTE

MINEIRO-ESTUDO DE CASO E PROPOSTA DE MELHORIAS Orientador: JOSÉ DA SILVA FERREIRA JUNIOR

Formação complementar

Curso de curta duração em Ambientes digitais de aprendizagem. (Carga horária: 30h). Escola Nacional de Ádministração Pública, ENAP, Brasília, Brasil 2022 - 2022

2022 - 2022 Curso de curta duração em Avaliadores de artigos científicos. (Carga horária: 20h) Escola Nacional de Administração Pública, ENAP, Brasília, Brasil

Curso de curta duração em Metodologias Ativas. (Carga horária: 25h) Escola Nacional de Ádministração Pública, ENAP, Brasília, Brasil 2022 - 2022

Curso de curta duração em Noções básicas para coordenar cursos online. (Carga horária: 20h). Escola Nacional de Ádministração Pública, ENAP, Brasília, Brasil 2022 - 2022

Curso de curta duração em Língua Brasileira de Sinais (Libras) Intermediário. (Carga horária: 160h). Instituto Federal de Educação, Ciência e Tecnologia do Sul de Minas Gerais, IFSULDEMINAS, Pouso 2020 - 2020

Alegre, Brasil

Curso de curta duração em APAE - Informática para deficientes. (Carga horária: 20h). 2018 - 2018 Fundação de Amparo à Pesquisa do Estado de Minas Gerais, FAPEMIG, Belo Horizonte, Brasil

2018 - 2018 Curso de curta duração em Introdução ao EAD. (Carga horária: 10h). Fundação de Amparo à Pesquisa do Estado de Minas Gerais, FAPEMIG, Belo Horizonte, Brasil

2016 - 2016 INGLÊS GS1. . (Carga horária: 47h). CCAA ALPINÓPOLIS/MG, CCAA, Brasil

TÉCNICO EM ELETROTÉCNICA. . (Carga horária: 1698h) Centrais Elétricas - Sede, FURNAS, Rio De Janeiro, Brasil 2005 - 2006

Atuação profissional

1. Universidade do Estado de Minas Gerais - UEMG

Vinculo institucional

Vínculo: Servidor público , Enquadramento funcional: Subcoordenadora curso Engenharia de Produção , Carga horária: 20, Regime: Parcial

Outras informações

Subcoordenadora curso Engenharia de Produção Ato 11/2021 - Período: 14/06/2021 a Fevereiro de 2022 Public. 14/06/2021

2021 - 2022

Vínculo: Servidor público , Enquadramento funcional: Coordenadora curso Engenharia de Produção , Carga horária: 40, Regime: Integral Outras informações: Coordenação do curso de Engenharia de Produção - UEMG Passos Ato n° 1913/2021 - Período:

11/10/2021 a 28/02/2022

Vínculo: Servidor público , Enquadramento funcional: Membro do colegiado do curso de Sist. de Inf. , Carga horária: 1, Regime: Parcial 2020 - 2022

Outras informações

Membro integrante do Colegiado do Curso de Sistemas de Informação da Universidade do Estado de Minas Gerais, Unidade Acadêmica de Passos nos anos de 2020 e 2021, tendo atuado, portanto, durante 02 anos como tal

Vínculo: Servidor público , Enquadramento funcional: Membro do colegiado do curso de Eng. Prod. , Carga horária: 1, Regime: Parcial Outras informações: 2020 - 2022

Membro integrante do Colegiado do Curso de Engenharia de Produção da Universidade do Estado de Minas Gerais, Unidade Acadêmica de Passos nos anos de 2020 e 2021, tendo atuado, portanto, durante

2020 - 2022 Vínculo: Servidor público, Enquadramento funcional: Professor Convocado, Carga horária: 20, Regime:

Vínculo: Servidor público , Enquadramento funcional: Professor Convocado , Carga horária: 20, Regime: Parcial Outras informações:

*Professora no curso de graduação em Engenharia de produção e Sistemas de informação Disciplinas ministradas no período Teoria das organizações I, Teoria das organizações, Comportamento organizacional I, Comportamento organizacional I, Projeto integrador III, Teoria das organizações II, Comportamento organizacional II, Organização de trabalho na produção e Administração de empresas no curso de Sistemas de informação. *Professor designado - Ato 765/2020 - Período: 14/02/2020 a 31/12/2020 - Pub. Diário Oficial: 14/02/2020 *Professor convocado - Ato 336/2021 - Período: 18/01/2021 a 31/12/2021 - Pub. Diário Oficial: 14/01/2021 **Professor convocado - Ato 336/2021 - Período: 18/01/2021 a 31/12/2021 - Pub. Diário Oficial: 14/01/2020 ***Professor convocado - Ato 336/2021 - Período: 18/01/2021 a 31/12/2021 - Pub. Diário Oficial: 14/01/2021 *****PORTARIA/UEMG № 162, DE 06 DEZEMBRO DE 2021***** Convoca os professores temporários para o término do segundo semestre letivo de 2021. A Reitora da Universidade do Estado de Minas Gerais, no uso de suas atribuições, e CONSIDERANDO o inciso IV do Decreto № 48.109, de 30 de dezembro de 2020, que estabelece como período na educação superior o ano letivo regular, independente do ano civil; CONSIDERANDO a aprovação pelo Conselho de Ensino, Pesquisa e Extensão, em sua 3ª Reunião Ordinária realizada no dia 29 de julho de 2021, de defevereiro de 2022 a 17 de março de 2022 os professores Convocados Temporariamente com base no Decreto n° 48.109, de 30 de dezembro de 2020, com vínculo ativo em 31 de dezembro de 2021, para conclusão do 2º semestre de 2021. Art. 2º Ficam reconduzidos pelo período de 1º de janeiro de 2022, com vínculo ativo em 31 de dezembro de 2021, para conclusão do 2º semestre de 2021, que estejam exercendo a função de Diretor em Unidade Acadêmica. Art. 3º Esta Portaria entra em vigor na data de sua publicação. Reitoria da Universidade do Esta

Atividades

10/2021 - 03/2022 Direção e Administração, UEMG UNIDADE PASSOS

Cargos ocupados: Coordenadora do curso de engenharia de produção

06/2021 - 03/2022 Direção e Administração, UEMG UNIDADE PASSOS

Cargos ocupados.

Subcoordenadora do curso de Engenharia de Produção

02/2020 - 03/2022 Graduação, ENGENHARIA DE PRODUÇÃO

Disciplinas ministradas: Teoria das organizações I, Comportamento organizacional I, Projeto integrador III, Teoria das organizações II, Comportamento organizacional II, Organização do trabalho na produção e Administração de empresas no curso de Sistemas

2. Universidade Federal de Itajubá - UNIFEI

Vínculo instituciona

2017 - 2019 Vínculo: Bolsista, Enquadramento funcional: Pesquisadora nível mestrado, Regime: Dedicação exclusiva

Producão

Produção bibliográfica

Artigos completos publicados em periódicos

2. O CONTROL MIRANDA, ROSANA TEIXEIRA; LEANDRO, FRANCIELLE DA SILVA; SILVA, TATIANE CAETANO GESTÃO DO FIM DE VIDA DE MÓDULOS FOTOVOLTAICOS. Revista Brasileira de Energia Renováveis.

v.8. p.364/53355 - 383, 2019

Orientações e Supervisões

Orientações e supervisões

Orientações e supervisões concluídas

12/04/2022 19:36 Currículo Lattes

Trabalhos de conclusão de curso de graduação

- Guilherme Augusto Pereira. APLICAÇÃO DE MÉTODO DE PREVISÃO DE DEMANDA: Estudo de caso em uma loja de roupa na cidade de São João Batista do Glória-MG. 2022. Curso (ENGENHARIA DE PRODUÇÃO) - Universidade do Estado de Minas Gerais
- Paula Cristina Reis Miranda. Proposta de implementação do sistema 5S no setor almoxarifado de uma empresa atacadista e distribuidora. 2022. Curso (ENGENHARIA DE PRODUÇÃO) - Universidade do Estado de Minas Gerais
- 3. Adriana Yumi Kimura. AVALIAÇÃO DE UM SISTEMA DE PRODUÇÃO ENXUTA PARA UMA GRANJA DE AVICULTURA PARA CORTE DO SUDOESTE MINEIRO – ESTUDO DE CASO E PROPOSTA DE MELHORIAS. 2021. Curso (ENGENHARIA DE PRODUÇÃO) - Universidade do Estado de Minas Gerais
- 4- STRING Oliveira Delgado. PROPOSTA DE ADEQUAÇÃO DE UM OPERADOR LOGÍSTICO DO SETOR DE TRANSPORTES RODOVIÁRIOS AO SASSMAQ. 2021. Curso (ENGENHARIA DE PRODUÇÃO). Universidade do Estado de Minas Gerais

Bancas

Bancas

Participação em banca de trabalhos de conclusão

Graduação

- BUENO, F. C.; LEANDRO, F. S.; PEREIRA, R. S. Participação em banca de Ana Flavia de Souza Fonseca. A APLICAÇÃO DO CUSTOMER SUCCESS COMO FORMA DE MELHORIA NA QUALIDADE DOS SERVIÇOS PRESTADOS POR UMA EMPRESA DE CONSULTORIA EMPRESARIAL, 2022 (ENGENHARIA DE PRODUÇÃO) Universidade do Estado de Minas Gerais
- 2. FERREIRA JUNIOR, J. S.; LEANDRO, F. S.; MARTINS, A. F. H. Participação em banca de Mariane Carvalho Silva. DESENVOLVIMENTO DE DINÂMICA PILOTO EM BLOCOS DE MONTAR LEGO® PARA APRENDIZAGEM LÚDICA PARA AS FERRAMENTAS DA ENGENHARIA DE PRODUÇÃO: LAYOUT CELULAR E FLUXO CONTÍNUO, 2022 (ENGENHARIA DE PRODUÇÃO) Universidade do Estado de Minas Gerais
- LEMOS, E. B. C.; LEANDRO, F. S.; PINTO, G. A. S.; ARANTES, J. G.
 Participação em banca de Lucas Felicio Bernardes. Estudo de caso: Proposta de um plano de gestão
 de negócios para uma empresa de consultoria civil-industrial em Mogi Guaçu SP, 2022
 (ENGENHARIA DE PRODUÇÃO) Universidade do Estado de Minas Gerais
- 4. JERONYMO, I. S.; FERREIRA JUNIOR, J. S.; LEANDRO, F. S.; PEREIRA, R. S. Participação em banca de Isadora Silva Jeronymo. Análise e proposta de melhoria no arranjo físico do setor de estoque e cozinha em uma pizzaria no interior de Minas Gerais, 2021 (ENGENHARIA DE PRODUÇÃO) Universidade do Estado de Minas Gerais
- 5. KIMURA, A. Y.; LEANDRO, F. S.; SANJULIAO, L. K. A. F.; LEMOS, E. B. C. Participação em banca de Adriana Yumi Kimura. AVALIAÇÃO DE UM SISTEMA DE PRODUÇÃO ENXUTA PARA UMA GRANJA DE AVICULTURA PARA CORTE DO SUDOESTE MINEIRO ESTUDO DE CASO E PROPOSTA DE MELHORIAS, 2021 (ENGENHARIA DE PRODUÇÃO) Universidade do Estado de Minas Gerais
- 6. FERREIRA JUNIOR, J. S.; LEANDRO, F. S.; PEREIRA, R. S. Participação em banca de Edda Lucarelli Martins Pinheiro. Avaliação Do Nível De Maturidade De Lean Production Com Base Nas 13 Ferramentas Enxutas Em Uma Empresa De Caldeiras Industriais No Interior De Minas Gerais, 2021 (ENGENHARIA DE PRODUÇÃO) Universidade do Estado de Minas Gerais
- 7. LEANDRO, F. S.; SANJULIAO, L. K. A. F.; OLIVEIRA, J. M. A. Participação em banca de Bruna Oliveira Delgado. Proposta De Adequação De Um Operador Logístico Do Setor De Transportes Rodoviários Ao SASSMAQ, 2021 (ENGENHARIA DE PRODUÇÃO) Universidade do Estado de Minas Gerais
- 8. CARVALHO, F. R. O.; FERREIRA JUNIOR, J. S.; SANJULIAO, L. K. A. F.; LEANDRO, F. S. Participação em banca de Filipe Rodrigues de Oliveira Carvalho. REDUÇÃO DO VALOR MONETÁRIO DO ESTÓQUE DE MATÉRIAS-PRIMAS DE UMA PANIFICADORA DE PEQUENO PORTE NA CIDADE DE PASSOS-MG POR MEIO DA ANÁLISE DA CURVA ABC E COMPARAÇÃO COM OS DADOS HISTÓRICOS, 2021

(ENGENHARIA DE PRODUÇÃO) Universidade do Estado de Minas Gerais

Página gerada pelo sistema Currículo Lattes em 12/04/2022 às 19:36:24.